臺灣高等法院高雄分院民事裁定
111年度重抗字第48號
抗  告  人  陳細鎻  

            陳欽泰  



相  對  人  陳欽安  

            黃曉婷  

            陳詩婷  
上列抗告人因與相對人間請求股權移轉登記等事件，對於中華民
國111年11月3日臺灣橋頭地方法院111年度補字第595號裁定關於
核定訴訟標的價額部分提起抗告，本院裁定如下：
    主  文
原裁定關於核定訴訟標的價額部分廢棄。
本件訴訟標的價額核定為新台幣肆佰捌拾萬捌仟捌佰壹拾玖元。
抗告費用由抗告人負擔。
    理  由
一、抗告意旨略以：抗告人陳細鎻、陳欽泰原為珙榮石灰工廠股
    份有限公司（下稱珙榮公司）之股東，依民國100年間之公
    司登記資料，所持有之股份分別為400股、20股，嗣該等股
    份遭相對人擅自移轉並變更登記為相對人所有，抗告人依民
    法第767條、第184條、第179條規定，請求相對人將該等股
    份返還及回復登記為抗告人所有，則本件訴訟標的價額應以
    420股份數計算，原裁定逕以相對人持有之股份950股核定訴
    訟標的價額，並據此命抗告人補繳裁判費，容有違誤，爰提
    起本件抗告，求予廢棄原裁定等語。
二、按訴訟標的之價額，由法院核定。核定訴訟標的之價額，以
    起訴時之交易價額為準；無交易價額者，以原告就訴訟標的
    所有之利益為準。以一訴主張數項標的者，其價額合併計算
    之。民事訴訟法第77條之1第1項、第2項、第77條之2第1項
    前段分別定有明文。又所謂交易價額，乃客觀價值之一種，
    與當事人關於訴訟標的之利益，專由當事人主觀認知之主觀
    價值不同，故以有價證券之給付請求權為訴訟標的時，如為
    上市、上櫃或興櫃公司股票，應以起訴當天或前一天之收盤
    價為準，如非上市、上櫃或興櫃公司股票，則應以起訴時發
    行公司之淨值計算其時價（最高法院107年度台簡抗字第48
    號民事裁定意旨參照）。
三、經查：珙榮公司並非上市、上櫃或興櫃公司，已發行股份總
    數為1,000股，110年度之資產及負債總額分別為新台幣（下
    同）44,960,867元、33,511,298元等情，有經濟部商工登記
    公示資料查詢結果、110年度資產負債表附卷可稽（見原審
    卷第35頁、證物袋），則以珙榮公司110年度之公司淨值計
    算其股票時價，每股即為11,449.57元【計算式：(44,960,8
    67－33,511,298)÷1,000≒11449.57】。而本件抗告人於111年
    7月27日起訴時，訴之聲明原為：相對人應將珙榮公司登記
    其名義之股份予以塗銷，回復登記為抗告人所有；俟原審依
    相對人名下之股份總數950股，核定本件訴訟標的價額為10,
    877,092元後，抗告人於同年12月13日將訴之聲明變更為：㈠
    相對人應將珙榮公司股份400股返還並回復登記為抗告人陳
    細鎻所有，㈡相對人應將珙榮公司股份20股返還並回復登記
    為抗告人陳欽泰所有，則本件訴訟標的價額應以抗告人變更
    聲明後所請求返還之股份總數420股及前揭股票時價，核定
    為4,808,819元【計算式：11,449.57×420≒4,808,819】。本
    件既係因抗告人於原裁定作成後始為訴之變更，致原裁定所
    核定之訴訟標的價額尚有未洽，則抗告意旨指摘原裁定關於
    核定訴訟標的價額部分不當云云，自無可採；惟原裁定所核
    定之訴訟標的價額，於抗告人為訴之變更後，已無可維持，
    仍應認抗告人之抗告為有理由，爰由本院將原裁定關於核定
    訴訟標的價額部分廢棄，裁定如主文第2項所示。又原裁定
    關於核定訴訟標的價額部分既經廢棄，則關於命抗告人補繳
    裁判費部分即失所附麗，而抗告人已依原裁定繳納裁判費10
    7,744元，應俟訴訟標的價額核定確定後，由原法院另為適
    當之處理，附此敘明。
四、末按勝訴人之行為，非為伸張或防衛權利所必要者，法院得
    酌量情形，命勝訴之當事人負擔其全部或一部之訴訟費用，
    民事訴訟法第81條第1款定有明文。本件係因抗告人於原裁
    定核定訴訟標的價額後，始為訴之變更，致有重新核定訴訟
    標的價額之必要，且抗告人為訴之變更所依據之訴訟資料（
    即公司變更登記表），乃其於原裁定作成前即已取得，則抗
    告人提起本件抗告，難認為伸張或防衛權利所必要，爰依前
    揭規定，命抗告人應自行負擔本件抗告費用。
五、據上論結，本件抗告為有理由，爰裁定如主文。
中　　華　　民　　國　　111 　年　　12　　月　　19　　日
　　　　　　　　　　　　　　民事第四庭
　　　　　　　　　　　　　　　　審判長法  官  洪能超
　　　　　　　　　　　　　　　　　　　法  官  楊淑珍
　　　　　　　　　　　　　　　　　　　法  官  李珮妤
以上正本證明與原本無異。
如不服本裁定應於送達後10日內向本院提出再抗告狀（須按他造
當事人之人數附繕本），並繳納再抗告費新臺幣1,000元。再為
抗告僅得以適用法規顯有錯誤為理由，並應委任律師為代理人。
如委任律師提起再抗告者，應一併繳納再抗告費。
中　　華　　民　　國　　111 　年　　12　　月　　19　　日
                                      書記官  黃瀚陞
附註：
再抗告人之配偶、三親等內之血親、二親等內之姻親，或再抗告
人為法人、中央或地方機關時，其所屬專任人員具有律師資格並
經法院認適當者，亦得為第三審代理人。
再抗告人或其法定代理人具有律師資格者及前項情形，應於提起
再抗告或委任時釋明之。